---
title: "MM-Curve app"
author: "Mirte Draaijer"
output: html_document
runtime: shiny
lang: "nl"
editor_options: 
  markdown:
    wrap: sentence
---

```{r setup, include=FALSE}
knitr::opts_chunk$set(echo = FALSE, 
                      message = FALSE)
```

```{r libraries, warning=FALSE}
library(ggplot2)
library(renz)
```

# MM-Curve

In deze applicatie kun je een MM-curve fitten door gemeten datapunten. Er is keuze uit een enkele curve en een dubbele curve.

# Enkele curve:

Gebaseerd op gemeten activiteiten ($v$) bij gegeven concentraties ($S$) wordt een MM-curve gefit door de datapunten.

```{r inputs}
textInput("new_conc", "Voer concentratie in (gescheiden door komma):", placeholder = "Voorbeeld: 1.25, 0.90, 0.60, 0.31, 0.16, 0.08, 0.04, 0.02, 0.01", width = "100%")
textInput("new_act", "Voer activiteit in (gescheiden door komma):", placeholder = "Voorbeeld: 1.12e-01, 9.90e-02, 1.10e-01, 9.66e-02, 7.27e-02, 4.80e-02, 2.75e-02, 0.00e00, 6.71e-03", width = "100%")
```

```{r plot}
renderPlot({
  req(input$new_conc, input$new_act)
  
  conc_values <- as.numeric(unlist(strsplit(input$new_conc, ",")))
  act_values <- as.numeric(unlist(strsplit(input$new_act, ",")))
  
  user_point <- data.frame(
    concentration = conc_values,
    activity = act_values
    )
  
  if(length(conc_values) != length(act_values)) {
    return(plot.new() + text(0.5, 0.5, "Aantal concentraties en activiteiten moeten gelijk zijn!", cex = 1.2))
  }
  
  fit_values <- dir.MM(user_point, plot = FALSE)
  
  ggplot(user_point, aes(x = concentration, y= activity)) +
    geom_point(color = "brown2", shape = 18, size = 3) +
    geom_line(data = fit_values$data, aes(x = S, y = fitted_v), color = "deepskyblue2", size = 1) +
    labs(
      title = "MM-curve gefit door gemeten datapunten",
      x = "Concentratie",
      y = "Activiteit"
      ) +
    theme_minimal()
})
```

# Dubbele curve:

Gebaseerd op gemeten activiteiten ($v$) bij gegeven concentraties ($S$) wordt een MM-curve gefit voor twee sets aan gemeten datapunten.

```{r inputs2}
textInput("new_conc1", "Voer concentratie in voor dataset 1 (gescheiden door komma):", placeholder = "Voorbeeld: 1.25, 0.90, 0.60, 0.31, 0.16, 0.08, 0.04, 0.02, 0.01", width = "100%")
textInput("new_act1", "Voer activiteit in voor dataset 1 (gescheiden door komma):", placeholder = "Voorbeeld: 1.12e-01, 9.90e-02, 1.10e-01, 9.66e-02, 7.27e-02, 4.80e-02, 2.75e-02, 0.00e00, 6.71e-03", width = "100%")

textInput("new_conc2", "Voer concentratie in voor dataset 2 (gescheiden door komma):", placeholder = "Voorbeeld: 1.25, 0.90, 0.60, 0.31, 0.16, 0.08, 0.04, 0.02, 0.01", width = "100%")
textInput("new_act2", "Voer activiteit in voor datatset 2 (gescheiden door komma):", placeholder = "Voorbeeld: 1.12e-01, 9.90e-02, 1.10e-01, 9.66e-02, 7.27e-02, 4.80e-02, 2.75e-02, 0.00e00, 6.71e-03", width = "100%")
```

```{r plot2}
renderPlot({
  req(input$new_conc1, input$new_act1, input$new_conc2, input$new_act2)
  
  conc_values1 <- as.numeric(unlist(strsplit(input$new_conc1, ",")))
  act_values1 <- as.numeric(unlist(strsplit(input$new_act1, ",")))
  
  conc_values2 <- as.numeric(unlist(strsplit(input$new_conc2, ",")))
  act_values2 <- as.numeric(unlist(strsplit(input$new_act2, ",")))
  
  user_point1 <- data.frame(
    concentration = conc_values1,
    activity = act_values1
    )
  
  user_point2 <- data.frame(
    concentration = conc_values2,
    activity = act_values2
    )
  
  if(length(conc_values1) != length(act_values1)) {
    return(plot.new() + text(0.5, 0.5, "Aantal concentraties en activiteiten moeten gelijk zijn!", cex = 1.2))
  }
  if (length(conc_values2) != length(act_values2)) {
    return(plot.new() + text(0.5, 0.5, "Aantal concentraties en activiteiten moeten gelijk zijn!", cex = 1.2))
  }
  
  fit_values1 <- dir.MM(user_point1, plot = FALSE)
  fit_values2 <- dir.MM(user_point2, plot = FALSE)
  
  ggplot() +
    geom_point(data = user_point1,
               aes(x = concentration, y = activity, color = "Dataset 1"),
               shape = 4, size = 3) +
    geom_line(data = fit_values1$data,
              aes(x = S, y = fitted_v, color = "Fit 1"),
              size = 1) +
    geom_point(data = user_point2,
               aes(x = concentration, y = activity, color = "Dataset 2"),
               shape = 3, size = 3) +
    geom_line(data = fit_values2$data,
              aes(x = S, y = fitted_v, color = "Fit 2"),
              size = 1) +
    
    scale_color_manual(values = c(
      "Dataset 1" = "deepskyblue4",
      "Fit 1" = "deepskyblue",
      "Dataset 2" = "deeppink4",
      "Fit 2" = "deeppink"
    )) +
    
    labs (
      title = "MM-curve gefit door gemeten datapunten",
      x = "Concentratie",
      y = "Activiteit",
      color = "Legenda"
    ) +
    
    theme_minimal()
})
```

# Info en contact:

Deze applicatie is ontwikkeld door Mirte Draaijer gedurende de minor DNA sequencing en biologische data-analyse bij NHL Stenden & Van Hall Larenstein.
Voor contact verwijs ik graag naar de [Github pagina](https://github.com/MirteDraaijer/excelproject/tree/main) van deze applicatie of naar mijn [LinkedIn pagina](https://www.linkedin.com/in/mirte-draaijer-394a58385/).



**TO DO:**

- Vragen naar de eenheden voor de assen
- App opmaak netjes maken
- Extra tekst toevoegen aan applicatie
- Iets van een inhoudsopgave
- Leuke naam bedenken

**NOTITIE:** Excel sheets van NHL Stenden omzetten in een interactief .Rmd bestand of in een daadwerkelijke shiny applicatie.

Makkelijkste optie is denk ik: https://rmarkdown.rstudio.com/lesson-14.html 