---
title: "app"
author: "Mirte Draaijer"
output: html_document
runtime: shiny
lang: "nl"
editor_options: 
  markdown:
    wrap: sentence
---

```{r, echo=FALSE}
# Libraries:
library(ggplot2)
library(renz)
```


**NOTITIE:** Excel sheets van NHL Stenden omzetten in een interactief .Rmd bestand of in een daadwerkelijke shiny applicatie.

Makkelijkste optie is denk ik: https://rmarkdown.rstudio.com/lesson-14.html 

# MM-Curve

In deze applicatie kun je een MM-curve fitten door gemeten datapunten. Er is keuze uit een enkele curve en een dubbele curve.

# Enkele curve:

```{r inputs, echo=FALSE}
textInput("new_conc", "Voer concentratie in (gescheiden door komma):", value = 1, 2, 3)
textInput("new_act", "Voer activiteit in (gescheiden door komma):", value = 0.5, 1, 1.5)
```

```{r plot, echo=FALSE}
renderPlot({
  conc_values <- as.numeric(unlist(strsplit(input$new_conc, ",")))
  act_values <- as.numeric(unlist(strsplit(input$new_act, ",")))
  
  if(length(conc_values) != length(act_values)) {
    return(plot.new() + text(0.5, 0.5, "Aantal concentraties en activiteiten moeten gelijk zijn!", cex = 1.2))
  }
  
  user_point <- data.frame(
    concentration = conc_values,
    activity = act_values
  )
  
  ggplot(user_point, aes(x = concentration, y= activity)) +
    geom_point(color = "brown2", shape = 18, size = 3)
})
```

# Dubbele curve:

# Info en contact:

Deze applicatie is ontwikkeld door Mirte Draaijer gedurende de minor DNA sequencing en biologische data-analyse bij NHL Stenden & Van Hall Larenstein.
Voor contact verwijs ik graag naar de [Github pagina](https://github.com/MirteDraaijer/excelproject/tree/main) van deze applicatie of naar mijn [LinkedIn pagina](https://www.linkedin.com/in/mirte-draaijer-394a58385/).