---
title: "MM-Curve app"
author: "Mirte Draaijer"
output: html_document
runtime: shiny
lang: "nl"
editor_options: 
  markdown:
    wrap: sentence
---

```{r setup, include=FALSE}
knitr::opts_chunk$set(echo = FALSE, 
                      message = FALSE)
```

```{r libraries, warning=FALSE}
library(ggplot2)
library(renz)
```

```{r dataprep}
# Helper functions
parse_input <- function(conc_input, act_input) {
  conc <- as.numeric(unlist(strsplit(conc_input, ",")))
  act <- as.numeric(unlist(strsplit(act_input, ",")))
  
  if (length(conc) != length(act)) {
    return(NULL)
  }
  data.frame(
    concentration = conc,
    activity = act
  )
}
```

# MM-Curve

In deze applicatie kun je een MM-curve fitten door gemeten datapunten. Er is keuze uit een enkele curve en een dubbele curve.

# Enkele curve:

Gebaseerd op gemeten activiteiten ($v$) bij gegeven concentraties ($S$) wordt een MM-curve gefit door de datapunten.

```{r inputs}
textInput("new_conc", "Voer concentratie in (gescheiden door komma):", placeholder = "Voorbeeld: 1.25, 0.90, 0.60, 0.31, 0.16, 0.08, 0.04, 0.02, 0.01", width = "100%")
textInput("new_act", "Voer activiteit in (gescheiden door komma):", placeholder = "Voorbeeld: 1.12e-01, 9.90e-02, 1.10e-01, 9.66e-02, 7.27e-02, 4.80e-02, 2.75e-02, 0.00e00, 6.71e-03", width = "100%")
```

```{r parse_single}
single_data <- reactive({
  req(input$new_conc, input$new_act)
  data <- parse_input(input$new_conc, input$new_act)
  
  validate(
    need(length(data$concentration) > 0 && length(data$activity) > 0,
         "Voer waarden in gescheiden door komma's."),
    need(!any(is.na(data$concentration)) &&
           !any(is.na(data$activity)),
         "Gebruik alleen numeriek waarden (geen tekst)."),
    need(length(data$concentration) == length(data$activity),
         "Aantal concentraties en activiteiten moet gelijk zijn.")
  )
  data
})
```

```{r fit_single}
single_fit <- reactive ({
  req(single_data())
  dir.MM(single_data(), plot = FALSE)
})
```

```{r single_plot}
renderPlot({
  req(single_data(), single_fit())
  
  ggplot(single_data(), aes(x = concentration, y = activity)) +
    geom_point(color = "brown2", shape = 18, size = 3) +
    geom_line(data = single_fit()$data,
              aes(x = S, y = fitted_v),
              color = "deepskyblue2",
              size = 1) +
    labs(
      title = "MM-curve gefit door gemeten datapunten",
      x = "Concentratie",
      y = "Activiteit"
    ) +
    theme_minimal()
})
```

# Dubbele curve:

Gebaseerd op gemeten activiteiten ($v$) bij gegeven concentraties ($S$) wordt een MM-curve gefit voor twee sets aan gemeten datapunten.

```{r inputs2}
textInput("new_conc1", "Voer concentratie in voor dataset 1 (gescheiden door komma):", placeholder = "Voorbeeld: 1.25, 0.90, 0.60, 0.31, 0.16, 0.08, 0.04, 0.02, 0.01", width = "100%")
textInput("new_act1", "Voer activiteit in voor dataset 1 (gescheiden door komma):", placeholder = "Voorbeeld: 1.12e-01, 9.90e-02, 1.10e-01, 9.66e-02, 7.27e-02, 4.80e-02, 2.75e-02, 0.00e00, 6.71e-03", width = "100%")

textInput("new_conc2", "Voer concentratie in voor dataset 2 (gescheiden door komma):", placeholder = "Voorbeeld: 1.25, 0.90, 0.60, 0.31, 0.16, 0.08, 0.04, 0.02, 0.01", width = "100%")
textInput("new_act2", "Voer activiteit in voor datatset 2 (gescheiden door komma):", placeholder = "Voorbeeld: 1.12e-01, 9.90e-02, 1.10e-01, 9.66e-02, 7.27e-02, 4.80e-02, 2.75e-02, 0.00e00, 6.71e-03", width = "100%")
```

```{r parse_double}
data1 <- reactive ({
  req(input$new_conc1, input$new_act1)
  data <- parse_input(input$new_conc1, input$new_act1)
  
  validate(
    need(length(data$concentration) > 0 && length(data$activity) > 0,
         "Voer waarden in gescheiden door komma's."),
    need(!any(is.na(data$concentration)) &&
           !any(is.na(data$activity)),
         "Gebruik alleen numeriek waarden (geen tekst)."),
    need(length(data$concentration) == length(data$activity),
         "Aantal concentraties en activiteiten moet gelijk zijn.")
  )
  data
})

data2 <- reactive ({
  req(input$new_conc2, input$new_act2)
  data <- parse_input(input$new_conc2, input$new_act2)
  
  validate(
    need(length(data$concentration) > 0 && length(data$activity) > 0,
         "Voer waarden in gescheiden door komma's."),
    need(!any(is.na(data$concentration)) &&
           !any(is.na(data$activity)),
         "Gebruik alleen numeriek waarden (geen tekst)."),
    need(length(data$concentration) == length(data$activity),
         "Aantal concentraties en activiteiten moet gelijk zijn.")
  )
  data
})
```

```{r fit_double}
fit1 <- reactive ({
  req(data1())
  dir.MM(data1(), plot = FALSE)
})

fit2 <- reactive ({
  req(data2())
  dir.MM(data2(), plot = FALSE)
})
```

```{r double_plot}
renderPlot({
  req(data1(), data2(), fit1(), fit2())
  
  ggplot() +
    geom_point(data = data1(),
               aes(x = concentration, y = activity, color = "Dataset 1"),
               shape = 4, size = 3) +
    geom_line(data = fit1()$data,
              aes(x = S, y = fitted_v, color = "Fit 1"),
              size = 1) +
    geom_point(data = data2(),
               aes(x = concentration, y = activity, color = "Dataset 2"),
               shape = 3, size = 3) +
    geom_line(data = fit2()$data,
              aes(x = S, y = fitted_v, color = "Fit 2"),
              size = 1) +
    
    scale_color_manual(values = c(
      "Dataset 1" = "deepskyblue4",
      "Fit 1" = "deepskyblue",
      "Dataset 2" = "deeppink4",
      "Fit 2" = "deeppink"
    )) +
    
    labs (
      title = "MM-curve gefit door gemeten datapunten",
      x = "Concentratie",
      y = "Activiteit",
      color = "Legenda"
    ) +
    
    theme_minimal()
})
```

# Info en contact:

Deze applicatie is ontwikkeld door Mirte Draaijer gedurende de minor DNA sequencing en biologische data-analyse bij NHL Stenden & Van Hall Larenstein.
Voor contact verwijs ik graag naar de [Github pagina](https://github.com/MirteDraaijer/excelproject/tree/main) van deze applicatie of naar mijn [LinkedIn pagina](https://www.linkedin.com/in/mirte-draaijer-394a58385/).



**TO DO:**

- Vragen naar de eenheden voor de assen
- App opmaak netjes maken
- Extra tekst toevoegen aan applicatie
- Iets van een inhoudsopgave
- Leuke naam bedenken

**NOTITIE:** Excel sheets van NHL Stenden omzetten in een interactief .Rmd bestand of in een daadwerkelijke shiny applicatie.

Makkelijkste optie is denk ik: https://rmarkdown.rstudio.com/lesson-14.html 